臺灣彰化地方法院刑事判決　　　　　　　100年度訴字第959號
公　訴　人　臺灣彰化地方法院檢察署檢察官
被　　　告　周稼富
選任辯護人　黃進祥律師
　　　　　　江順雄律師
　　　　　　黃建雄律師
上列被告因違反毒品危害防制條例案件，經檢察官提起公訴（10
0 年度偵字第6409號），本院判決如下：
    主  文
周稼富犯如附表所示之罪，各處如附表主文欄所示之刑。應執行
有期徒刑拾捌年陸月，未扣案之門號0000000000號行
動電話壹支（含SIM 卡壹枚），沒收之，如全部或一部不能沒收
時，追徵其價額；未扣案之販賣第一級及第二級毒品所得新臺幣
壹萬零伍佰元沒收，如全部或一部不能沒收時，以其財產抵償之
。
    事  實
一、周稼富明知海洛因、甲基安非他命分別係毒品危害防制條例
    所列管之第一級毒品、第二級毒品，未經許可，不得擅自販
    賣、持有、施用，竟基於販賣第一級毒品海洛因、第二級毒
    品甲基安非他命以營利之犯意，或基於幫助施用第一級毒品
    之犯意，分別為下列犯行：
（一）周稼富基於販賣第一級毒品海洛因及第二級毒品甲基安非
      他命以營利之犯意，於民國100 年4 月9 日中午12時04分
      許，盧智川以其門號0000000000號之行動電話，撥打周稼
      富所使用，作為對外販賣毒品聯絡工具，門號為00000000
      00號行動電話聯絡購買第一級毒品海洛因及第二級毒品甲
      基安非他命事宜，雙方並於電話中談妥交易之地點。嗣於
      同日中午12時30分許，在彰化縣田中鎮○○路○ 段360 巷
      170 號法務部矯正署彰化少年輔育院（下稱少輔院）前之
      空地，由周稼富同時販賣數量不詳，值各為新臺幣（下同
      ）500 元之第一級毒品海洛因及第二級毒品甲基安非他命
      予盧智川，供其施用，盧智川則給付價金1,000 元予周稼
      富而完成交易。
（二）周稼富基於販賣第一級毒品海洛因及第二級毒品甲基安非
      他命以營利之犯意，於100 年4 月30日晚間8 時37分許，
      盧智川以門號000000000 號之電話，撥打周稼富上開門號
      為0000000000號行動電話聯絡購買第一級毒品海洛因及第
      二級毒品甲基安非他命事宜，雙方並於電話中談妥交易之
      地點。嗣於同日晚間9 時許，在少輔院前之空地，由周稼
      富同時販賣數量不詳，值各為500 元之第一級毒品海洛因
      及第二級毒品甲基安非他命予盧智川，供其施用，盧智川
      則給付價金1,000 元予周稼富而完成交易。
（三）周稼富基於販賣第二級毒品甲基安非他命以營利之犯意，
      於100 年5 月5 日晚間8 時54分許，楊禮銘以其門號0000
      000000號之行動電話，撥打周稼富上開門號為0000000000
      號行動電話聯絡購買第二級毒品甲基安非他命事宜，雙方
      並於電話中談妥交易之金額、地點，復於同日晚間9 時43
      分許，雙方再以前揭行動電話聯繫確定交易之地點。嗣於
      同日晚間9 時45分許，雙方依約在彰化縣員林鎮○○路大
      潤發附近之加油站前，由周稼富販賣數量不詳之第二級毒
      品甲基安非他命1 包予楊禮銘，供其施用，楊禮銘則給付
      價金6,000 元予周稼富而完成交易。
（四）周稼富知悉友人陳富傑有施用第一級毒品海洛因之惡習，
      乃於100 年4 月7 日夜間9 時08分許，以其上開門號為00
      00000000號行動電話，撥打陳富傑之門號0000000000號行
      動電話，詢問是否有意施用第一級毒品海洛因，陳富傑因
      毒癮難耐，即欲委託周稼富代為購買第一級毒品海洛因，
      詎周稼富禁不住陳富傑之央求，竟基於幫助陳富傑施用第
      一級毒品海洛因之犯意，於同日夜間9 時08分至同日夜間
      9 時22分間之某時許，在彰化縣社頭鄉○○路與社斗路之
      OK便利商店前，收受陳富傑所交付購買第一級毒品海洛因
      之價金1,000 元而應允後，旋至某不詳處所，向姓名年籍
      均不詳之人，以1, 000元之代價購得第一級毒品海洛因1
      包，並於同日夜間9 時23分許，返回上開OK便利商店前，
      將購得之該包第一級毒品海洛因轉交予陳富傑施用，以此
      方式幫助陳富傑施用第一級毒品。
（五）周稼富基於販賣第一級毒品海洛因以營利之犯意，於100
      年4 月8 日上午7 時15分許，陳耀成以其門號0000000000
      號之行動電話，撥打周稼富上開門號為0000000000號行動
      電話聯絡欲與胞兄陳天仁共同購買第一級毒品海洛因事宜
      ，雙方並於電話中談妥交易之金額、地點，並告以由陳天
      仁負責交易等情。嗣於同日上午7 時30分許，在彰化縣社
      頭鄉石坑1 巷7 之12號陳耀成、陳天仁住處，由周稼富販
      賣數量不詳之第一級毒品海洛因1 包予陳耀成、陳天仁，
      供渠等施用，陳天仁則給付價金1,000 元予周稼富而完成
      交易。
（六）周稼富基於販賣第一級毒品海洛因以營利之犯意，於100
      年4 月12日下午2 時04分許，陳耀成以其門號0000000000
      號之電話，撥打周稼富上開門號為0000000000號行動電話
      聯絡告以欲購買值為1,000 元之第一級毒品海洛因，周稼
      富並同意讓陳耀成賒帳500 元。嗣於同日下午2 時04分至
      同日下午2 時22分間之某時許，在彰化縣社頭鄉石坑1 巷
      7 之12號陳耀成住處，由周稼富販賣數量不詳之第一級毒
      品海洛因1 包予陳耀成，供其施用，陳耀成則給付價金50
      0 元予周稼富，以此方式完成交易。其後陳耀成因認周稼
      富販買之第一級毒品海洛因品質不佳，遂未再行給付積欠
      之500 元予周稼富。
（七）周稼富基於販賣第一級毒品海洛因以營利之犯意，於100
      年4 月13日中午12時01分許，陳耀成以其門號0000000000
      號之行動電話，撥打周稼富上開門號為0000000000號行動
      電話聯絡告以欲購買值為1,000 元之第一級毒品海洛因事
      宜，周稼富並同意讓陳耀成賒帳1,000 元。嗣於同日下午
      1 時許，在彰化縣社頭鄉石坑1 巷7 之12號陳耀成住處，
      由周稼富販賣數量不詳之第一級毒品海洛因1 包予陳耀成
      ，供其施用，陳耀成並於當日或翌日之某時許，在不詳地
      點，給付所積欠之價金1,000 元予周稼富，以此方式完成
      交易。
二、案經彰化縣警察局溪湖分局報告臺灣彰化地方法院檢察署檢
    察官偵查起訴。
    理  由
壹、證據能力部分
一、按被告以外之人於偵查中向檢察官所為陳述，除顯有不可信
    之情況者外，得為證據，刑事訴訟法第159 條之1 第2 項定
    有明文。偵查中對被告以外之人所為之偵查筆錄，性質上係
    屬傳聞證據，惟現階段刑事訴訟法規定檢察官代表國家偵查
    犯罪、實施公訴，依法其有訊問被告之權，證人且須具結，
    而實務運作時，檢察官偵查中向被告以外之人所取得之陳述
    ，原則上均能遵守法律規定，不致違法取供，其可信度極高
    ，職是，本件證人盧智川、楊禮銘、陳富傑、陳耀成、陳天
    仁於偵查中檢察官以證人身分予以訊問，並經依法具結在卷
    ，且無證據顯示檢察官在偵查時有不法取供之情形，亦查無
    證據顯示有顯不可信之情況。是揆諸前揭說明，上開證人於
    偵查中之證述，均具有證據能力。
二、通訊監察之錄音，係利用科技產物取得之證據，與供述證據
    性質不同，是否具備證據能力，端以證據取得是否合法性為
    定，不適用傳聞排除法則。若取得證據之機械性能與操作技
    術無虞，錄音內容之同一性即不成問題，又翻譯者之聽覺及
    語言之理解若不成問題，譯文與錄音之同一性，即無可非議
    。亦即通訊監聽（錄）本質上係搜索扣押之延伸，其取得證
    據之證據能力有無，厥以監聽（錄）之「合法性」作決定，
    如係合法監聽所取得，不生欠缺證據能力問題。此種監聽（
    錄）取得之證據，雖具有「審判外陳述」之外觀，但並不適
    用供述證據之傳聞排除法則。監聽（錄）取得之證據，合法
    取得之證據所須檢驗者，為證據之「同一性」及「真實性」
    。詳言之，監聽（錄）取得之錄音須與監聽內容一致、錄音
    之譯文須與取得之錄音一致，始符合證據「同一性」之要求
    ，又錄音譯文之解讀，須符合原來對話人之意思，始符合證
    據「真實性」之要求，而具備足夠證明力。此種證據因係機
    械操作形成，「同一性」係檢驗機械性能與操作技術，「真
    實性」則係檢驗譯作者之聽寫與理解能力，與傳聞證據之檢
    驗原理，迥不相同（最高法院97年台上字第3872號、3936號
    判決意旨參照）。本件卷附被告周稼富與盧智川、楊禮銘、
    陳富傑、陳耀成之通訊監察譯文（見100 年度偵字第6409號
    偵卷一第158 頁、第185 頁、第188 頁至第189 頁、第151
    頁、第153 頁、第168 頁至第169 頁）係由本院核發100 年
    聲監字第000291號通訊監察書，對被告持有之0000000000號
    行動電話進行監聽，有本院之通訊監察書在卷可憑（見100
    年度偵字第6409號偵卷一第116 頁至第117 頁），且被告所
    犯者係販賣第一級、第二級毒品罪，該罪最輕本刑為有期徒
    刑5 年以上，合通訊保障及監察法第5 條第1 項第1 款之監
    察要件，因此係合法監聽所得之證據，依上開說明該通訊譯
    文亦有證據能力。
三、次按被告以外之人於審判外之言詞或書面陳述，除法律有規
    定者外，不得作為證據；被告以外之人於審判外之陳述，雖
    不符刑事訴訟法第159 條之1 至同條之4 之規定，而經當事
    人於審判程序同意作為證據，法院審酌該言詞陳述或書面陳
    述作成時之情況，認為適當者，亦得為證據。當事人、代理
    人或辯護人於法院調查證據時，知有刑事訴訟法第159 條第
    1 項不得為證據之情形，而未於言詞辯論終結前聲明異議者
    ，視為有前項之同意，刑事訴訟法第159 條第1 項、第159
    條之5 分別定有明文。查本判決所引用之各項據以認定事實
    之傳聞證據，被告、辯護人及公訴人於本院言詞辯論終結前
    ，均不爭執而未曾聲明異議，本院審酌該等言詞及書面陳述
    作成時之情況，並無出於任意性或不正取供，或違法或不當
    情事，且客觀上亦無不可信之情況，堪認為適當，揆諸前開
    說明，依法均有證據能力，合先敘明。
貳、實體部分
一、訊據被告周稼富固坦承有於事實欄一（一）至（七）所示之
    時間，與各該電話持話人通話，及分別有於事實欄一（一）
    、（三）、（四）所示之時間、地點，與證人盧智川、楊禮
    銘、陳富傑見面之事實，惟矢口否認有何販賣第一級毒品、
    第二級毒品及幫助施用第一級毒品之犯行，辯稱：伊有跟證
    人盧智川各出資1,000 元，合資購買海洛因與甲基安非他命
    一起施用，另外1 次伊沒有跟證人盧智川見面，又伊是賣6
    瓶高樑酒給阿元的弟弟楊禮銘，沒有販賣甲基安非他命予楊
    禮銘，伊也沒有販賣海洛因予陳富傑，伊只是跟他聊天而已
    ，至於證人陳耀成部分，伊都沒有與陳耀成或陳天仁見面云
    云（見本院卷第15頁反至第17頁反、第132 頁反至第133 頁
    反）。
二、經查：
（一）事實欄一（一）、（二）所示之犯行部分
   1. 被告以門號為0000000000號行動電話作為聯絡電話，分別
      於100 年4 月9 日及同年月30日，在彰化縣田中鎮○○路
      ○ 段360 巷170 號少輔院前空地，販賣值各為500 元之第
      一級毒品海洛因及第二級毒品甲基安非他命予證人盧智川
      ，並各收取價金1,000 元等情，業據證人盧智川於偵查中
      證稱：伊於100 年4 月9 日有在少輔院旁，跟綽號「目仔
      」之被告購買甲基安非他命及海洛因各500 元，伊總共給
      付1,000 元；另外，伊在100 年4 月30日也有跟被告購買
      甲基安非他命及海洛因各500 元，該次伊有給付被告1,00
      0 元等語（見100 年度偵字第6409號偵卷二第21頁反至第
      22頁）；於本院審理時復到庭證述：伊有於100 年4 月9
      日及4 月30日與被告通電話，通話之目的均是要跟被告購
      買500 元之海洛因及500 元之甲基安非他命，伊均是在與
      被告通完電話後半小時左右到少輔院與被告見面，被告2
      次都有交付毒品給伊，伊也都有給付價金各1,000 元給被
      告，又伊於警詢及偵查中所述者皆屬實，且警方將伊移送
      至臺灣彰化地方法院檢察署時，並未叮嚀伊去檢察官那裡
      要如何說話，也未對伊為恐嚇威脅等語（見本院卷第116
      頁至第120 頁）甚為明灼。核與卷附被告（下稱A ，即00
      00000000號行動電話持有者）與證人盧智川（下稱B ，即
      0000000000號行動電話持有者）之通訊監察譯文資料：（
      1 ）100 年4 月9 日11時44分29秒：「A ：怎樣？B ：大
      仔，我去找你方便嗎？A ：哈啊！B ：我去找你方便嗎？
      A ：來啊！B ：要去哪找你？A ：山腳，感化院你知道嗎
      ？B ：山腳，感化院知道。A ：嘿啊！B ：好，我到打電
      話給你。」；（2 ）100 年4 月9 日12時04分06秒：「A
      ：嘿ㄟ！B ：過來，過來啊！A ：好啦好，等我一下。B
      ：好」，及（1 ）100 年4 月30日20時37分43秒：「A ：
      喂。B ：大仔，我川啊，要找你方便嗎？A ：哈啊！B ：
      要找你方便嗎？A ：可以呀！B ：要去哪？A ：我這裡啊
      ！B ：喔原本那裡喔！A ：嘿啦！B ：好好。」等語情節
      俱相符（見100 年度偵字第6409號偵卷一第158 頁、第18
      5 頁），而上開通訊監察譯文均係被告與證人盧智川之對
      話內容，復為被告所不否認（見本院卷第132 頁反），再
      佐以證人盧智川與被告平日並無恩怨乙情，業據證人盧智
      川於本院審理時證述在卷（見本院卷第118 頁、第120 頁
      ），且販賣毒品係重罪，乃眾所周知之事，證人盧智川亦
      應明知於此，當無無端杜撰上情入被告於此重罪之理？而
      其於偵查、審判中均經具結，明知若未據實陳述，將會受
      偽證罪之處罰後，就其向被告購買海洛因及甲基安非他命
      之經過、金額、地點仍為相同之證述，當不致甘冒偽證罪
      責而虛構上開情節以誣陷被告令入囹圄之虞，堪認被告確
      有於100 年4 月9 日及30日，以前揭行動電話作為販賣毒
      品之工具，販賣第一級毒品海洛因500 元及第二級毒品甲
      基安非他命500 元（合計1,000 元）各1 次予證人盧智川
      無訛。
   2. 被告於本院審理時雖辯稱：伊於100 年4 月9 日是跟證人
      盧智川一人出資1,000 元合資購買1,000 元之海洛因及1,
      000 元之甲基安非他命，伊是載證人盧智川去員林火車站
      附近找藥頭「阿明」，到的時候伊下車去找「阿明」，證
      人盧智川則在員林中正路員林家商附近的統一超商等云云
      （見本院卷第15頁反、第132 頁反）。惟證人盧智川於偵
      查中及本院審理時均證稱：伊是跟被告買，不是合購，而
      伊與被告交易毒品之地點在彰化縣少輔院旁等語（見100
      年度偵字第6409號偵卷第21頁反、本院卷第117 頁）；又
      觀諸上開100 年4 月9 日被告與證人盧智川之通訊監察譯
      文，被告係於同日11時44分29秒之通話內容中，告知證人
      盧智川前往「山腳，感化院」，即彰化縣田中鎮○○路○
      段360 巷170 號之少輔院，證人盧智川復於同日12時04分
      06秒之通話內容中，告知已到達約定地點等情，足見證人
      盧智川係與被告約定地點取貨，而非與被告一同至上游購
      買海洛因及甲基安非他命甚明；況自上開通訊監察譯文以
      觀，被告與證人盧智川於通話內容中並未就合資購買毒品
      之金額、比例有所討論，是被告僅籠統供述其與證人盧智
      川係合資購買，卻未讓證人盧智川知悉，且未能明確說明
      渠等有何合資購買毒品之合意與共識存在，足見被告辯稱
      係搭載證人盧智川一同合資購買云云，委屬犯後卸責之詞
      ，不足採信。
   3. 被告於本院審理時另辯稱：伊於100 年4 月30日並未與證
      人盧智川見面云云（見本院卷第16頁、第132 頁反），然
      證人盧智川於偵查及本院審理時均明確證稱有於100 年4
      月30日與被告依約在少輔院見面，其於上開時、地確向被
      告購買海洛因及甲基安非他命乙情，業如上述；又觀諸上
      開100 年4 月30日被告與證人盧智川之通訊監察譯文，係
      由證人盧智川撥打被告上開行動電話告以欲購買毒品，被
      告並於通話中與證人盧智川相約交易地點，是果雙方於約
      定之時間、地點未能相遇，衡情當會另以電話聯繫瞭解緣
      由，或由一方主動告知無法見面或拒絕見面為是，足見被
      告此部分所辯與客觀之通訊監察譯文、通聯紀錄不符，亦
      與常情相悖，自無可採。至辯護人雖以：證人盧智川於警
      詢時係指認編號1 之人為販賣毒品者，非編號6 之被告等
      語置辯，然證人盧智川於本院審理時證述：伊在警詢時，
      是看相片而指認編號6 之人，警詢筆錄何以記載為編號1
      ，伊不知道，那個字不是伊打的等語（見本院卷第117 頁
      至第117 頁反），又觀諸彰化縣警察局溪湖分局100 年7
      月12日證人盧智川之第1 次調查筆錄，該筆錄第3 頁倒數
      第7 行固載明「答：有，編號1 號之人就是販賣毒品給我
      之人」等語（見100 年度偵字第6409號偵卷一第56頁），
      然證人盧智川於警詢時已先陳稱：伊是向1 名綽號「目仔
      」（查證真實姓名周稼富）購買的等語（見100 年度偵字
      第6409號偵卷一第56頁倒數第10行），嗣經指認後，員警
      隨即詢問「你所指認編號6 號之人經查為周稼富，你與周
      稼富是何關係？有無仇恨或糾紛？」（見100 年度偵字第
      6409號偵卷一第56頁倒數第6 行），證人盧智川亦如實答
      稱為普通朋友關係，是果證人盧智川所指認者非編號6 之
      人，則員警詢問其與編號6 之人為何關係時，被告當知所
      反應，足見上開筆錄所載「編號1 號」部分，僅係誤載誤
      繕，無礙於被告所犯如事實欄一（一）、（二）之販賣第
      一級毒品、第二級毒品犯行，附此敘明。
（二）事實欄一（三）所示之犯行部分
   1. 被告以門號為0000000000號行動電話作為聯絡電話，於10
      0 年5 月5 日，在彰化縣員林鎮○○路大潤發附近之加油
      站前，販賣數量不詳，值為6,000 元之第二級毒品甲基安
      非他命1 包予證人楊禮銘，並收取價金6,000 元等情，業
      據證人楊禮銘於偵查中證稱：伊是阿元的弟弟，伊有於10
      0 年5 月5 日撥打門號為0000000000號行動電話，以聯絡
      購買甲基安非他命6,000 元，伊不知道對方的名字，是朋
      友跟伊說打這支電話，對方就會知道伊要買甲基安非他命
      ，伊跟對方約在員林鎮大潤發旁，因伊後來找不到大潤發
      ，就跟對方約在加油站，伊有告知對方伊戴藍色安全帽，
      對方開車過來伊就上車，對方並當場給伊1 包甲基安非他
      命，伊則給付價金6,000 元，販賣甲基安非他命給伊之人
      很像是指認犯罪嫌疑人紀錄表中編號6 之人等語（見第39
      頁反至第40頁）；於本院審理時復到庭證述：伊哥哥綽號
      為阿元，伊有於100 年5 月5 日與門號為0000000000號行
      動電話持用人通話，通話是為了要買甲基安非他命，伊在
      員林鎮大潤發旁的加油站等車子，車子到後伊就進入車內
      ，對方即拿甲基安非他命給伊，伊則給付6,000 元給對方
      ，伊是在同日夜間9 時43分與門號為0000000000號行動電
      話持用人通完電話2 分鐘後，即拿6,000 元向車內的人購
      買甲基安非他命1 包，另因對方不認得伊，伊才告知對方
      伊之表徵係戴藍色安全帽等語（見本院卷第82頁至第83頁
      、第85頁反至第86頁）甚為明灼。核與卷附被告（下稱A
      ，即0000000000號行動電話持有者）與證人楊禮銘（下稱
      B ，即0000000000號行動電話持有者）之通訊監察譯文資
      料：（1 ）10 0年5 月5 日20時54分55秒：「A ：喂。B
      ：兄啊！來大潤發那好嗎？A ：哈啊！B ：我沒有車子。
      A ：到哪裡？B ：大潤發。A ：我沒有到那裡。B ：看可
      不可以，我沒車子，我騎機車過來。A ：啊你不是在二林
      ？B ：我在溪湖拉！A ：你在溪湖那一邊喔！B ：嘿啦！
      嘿啦！我想說要拿6 瓶啊！A ：哈啊！B ：要拿6 瓶啦！
      A ：嘿！那是沒關係你聽懂嗎？B ：我沒車，我騎機車，
      我騎到大潤發那裡。A ：大潤發，好啦好啦！B ：我騎到
      那裡再打給你。A ：好啦好啦！」；（2 ）100 年5 月5
      日21時43分28秒：「B ：喂！A ：嘿ㄟ！你騎到加油站對
      面，要到員林街上這一條進來。B ：從員林地下道進去。
      A ：嘿，要進去舊的地下道這裡。B ：喔好。A ：你騎進
      來就可以看到我。B ：我戴藍色帽子。A ：戴什麼？B ：
      戴藍色安全帽。A ：藍色騎進來我就看見了。B ：好好」
      等語情節相符（見100 年度偵字第6409號偵卷一第188 頁
      至第189 頁），而上開通訊監察譯文均係被告與證人楊禮
      銘之對話內容，復為被告所不否認（見本院卷第133 頁）
      ；參以被告於本院準備程序時自承：伊不太認識證人楊禮
      銘，伊是認識他哥哥阿元，100 年5 月5 日伊有與證人楊
      禮銘見面等語（見本院卷第16頁），堪認證人楊禮銘於10
      0 年5 月5 日夜間9 時43分許，與被告通完電話2 分鐘後
      ，確係由被告與證人楊禮銘進行毒品交易等情無訛。復佐
      以證人楊禮銘與被告平日並無恩怨乙情，業據證人楊禮銘
      於偵查中證述在卷（見100 年度偵字第6409號偵卷二第40
      頁），且販賣毒品係重罪，乃眾所周知之事，證人楊禮銘
      亦應明知於此，當無無端杜撰上情入被告於此重罪之理？
      而其於偵查、審判中均經具結，明知若未據實陳述，將會
      受偽證罪之處罰後，就其向被告購買甲基安非他命之經過
      、金額、地點仍為相同之證述，當不致甘冒偽證罪責而虛
      構上開情節以誣陷被告令入囹圄之虞，是被告確有於100
      年5 月5 日，以前揭行動電話作為販賣毒品之工具，販賣
      第二級毒品甲基安非他命6, 000元1 次予證人楊禮銘等情
      ，應屬非虛。
   2. 被告於本院審理時雖辯稱：證人楊禮銘家裡在開麵攤，他
      哥哥阿元都向伊買高梁酒，100 年5 月5 日當天證人楊禮
      銘打電話說他是阿元的弟弟，伊當天是拿6 瓶高梁酒賣給
      證人楊禮銘，不是跟證人楊禮銘作毒品交易云云（見本院
      卷第16頁、第133 頁）。惟證人楊禮銘於偵查及本院審理
      時均明確證稱有於100 年5 月5 日與被告相約在大潤發附
      近之加油站，購買甲基安非他命1 包乙情，業如上述；而
      觀諸被告與證人楊禮銘上開100 年5 月5 日20時54分55秒
      之通訊監察譯文：「嘿啦！嘿啦！我想說要拿6 瓶啊！」
      、「要拿6 瓶啦！」等語（見100 年度偵字第6409號偵卷
      一第188 頁），其中所謂「6 瓶」是指甲基安非他命6,00
      0 元乙情，業據證人楊禮銘於本院審理時證述在卷（見本
      院卷第86頁）；另證人楊禮銘於偵查及本院審理時均證稱
      ：伊是進入車內與對方交易毒品等語（見本院卷第83頁）
      ，則果如被告所言，係販賣6 瓶高梁酒予證人楊禮銘，焉
      有進入車內以為交易之必要？渠2 人於通話內容中，復何
      以未能明確陳明，而須隱晦其詞？堪認被告確有於上開時
      間，以前揭行動電話作為販賣毒品之工具，販賣第二級毒
      品甲基安非命予證人楊禮銘無訛，被告上開所辯，顯係事
      後卸責之詞，殊無可採。
（三）事實欄一（四）所示之犯行部分
   1. 被告於100 年4 月7 日，在彰化縣社頭鄉○○路與社斗路
      之OK便利商店前，收受證人陳富傑所交付，央求其代為購
      買第一級毒品海洛因之1,000 元價金後，旋於同日夜間9
      時23分許，在該OK便利商店，將受託代為購買之第一級毒
      品海洛因轉交予陳富傑施用等情，業據證人陳富傑於偵查
      中及本院審理時證稱：伊於100 年4 月7 日夜間9 時08分
      許，與被告通完電話後，就到OK便利商店前與被告見面，
      伊當時是拿1,000 元給被告，叫被告幫伊買海洛因，被告
      就離開去找他朋友，被告回來後就拿1 包海洛因給伊，伊
      就與被告一同在被告車上施用海洛因等語（見100 年度偵
      字第6409號偵卷二第57頁、本院卷第87頁反至第90頁）甚
      為明灼。核與卷附被告（下稱A ，即0000000000號行動電
      話持有者）與證人陳富傑（下稱B ，即0000000000號行動
      電話持有者）之通訊監察譯文資料：（1 ）100 年4 月7
      日21時08分05秒：「B ：喂。A ：你有在店裡嗎？B ：你
      過去OK那等我呀！A ：好啦！B ：你從我店裡開過去我就
      知道了，不要進去。A ：好啦！」；（2 ）100 年4 月7
      日21時22分31秒：「A ：喂！你沒有看到我經過？B ：知
      道呀！你開過去另外一邊，喔，你怎麼停在那裡？A ：啊
      ！那邊有停車呀！B ：不會，你停到對面那，不要在那裡
      ，人家看的到，這樣乾脆到店裡就好。A ：嘿！哭腰，他
      那裡都是車子，我才換這裡，我到對面那邊好了。B ：嘿
      啊！你不要這樣，看的到。A ：哭腰！好啦好！」等語情
      節相符（見100 年度偵字第6409號偵卷一第151 頁），而
      上開通訊監察譯文均係被告與證人陳富傑之對話內容，復
      為被告所不否認（見本院卷第133 頁）；參以被告於本院
      審理時自承：伊於100 年4 月7 日當天有與證人陳富傑見
      面等語（見本院卷第133 頁）；再佐以證人陳富傑於偵查
      、審理中證述均前後一致，且於細節、過程均證述歷歷，
      若非親身經歷，實難自行憑空杜撰，且證人陳富傑與被告
      平日並無仇隙乙節，業據證人陳富傑於偵查中證述在卷（
      見100 年度偵字第6409號偵卷二第57頁），於偵查、審判
      中均經具結後始為上開相同之證述，當不致甘冒偽證罪責
      而虛構上開情節以誣陷被告令入囹圄之虞，是被告確有於
      100 年4 月7 日，在上揭地點受託代證人陳富傑購買第一
      級毒品海洛因，而幫助證人陳富傑施用第一級毒品乙節，
      應屬非虛。被告於本院審理時雖辯稱：伊於100 年4 月7
      日只是跟證人陳富傑聊天而已云云（見本院卷第133 頁）
      ，然自上開100 年4 月7 日21時08分被告與證人陳富傑之
      通訊監察譯文以觀，倘被告與證人陳富傑純係為見面聊天
      ，則證人陳富傑於斯時既在店內，何需另行相約OK便利商
      店？又觀諸上開100 年4 月7 日21時22分被告與證人陳富
      傑之通訊監察譯文：「你停到對面那，不要在那裡，人家
      會看到」、「你不要這樣，看的到」等語（見100年度偵
      字第6409號偵卷一第151 頁），亦徵被告與證人陳富傑間
      確有法所不容之行為，否則焉須擔心他人發現、看到，而
      變異地點之理？是被告辯稱僅係與證人陳富傑見面聊天云
      云，委屬犯後卸責之詞，不足採信。
   2. 按以營利之意圖交付毒品，而收取對價之行為，係觸犯販
      賣毒品罪；若無營利之意圖，僅基於幫助施用毒品者取得
      供施用毒品之目的，而出面代購，或共同合資購買並分攤
      價金及分受毒品，則為施用毒品罪之幫助犯，二者行為互
      殊，且異其處罰（99年度臺上字第2295號判決可資參照）
      。查證人陳富傑於偵查中證稱：被告到伊經營的小吃店消
      費時，會問伊要不要一起施用海洛因，被告告知可以幫伊
      拿到海洛因，一開始伊都拒絕，之後於100 年4 月7 日晚
      間被告問伊要不要跟他一起施用海洛因，伊即囑被告到OK
      便利商店，伊上被告所駕駛之車輛後即支付1,000 元予被
      告，央求被告幫伊買海洛因，被告買完回來後，就拿海洛
      因給伊，伊就與被告一起施用海洛因等語（見100 年度偵
      字第6409號偵卷二第56頁反）；於本院審理時復到庭證述
      ：伊於100 年4 月7 日有進到被告車上拿1,000 元予被告
      ，叫被告幫伊買海洛因，被告取得海洛因後，將海洛因交
      予伊，伊就跟被告在車上一起施用等語（見本院卷第87頁
      反至第88頁）；復自上開100 年4 月7 日21時08分05秒被
      告與證人陳富傑之通訊監察譯文觀之，該次通話係由被告
      撥打電話予證人陳富傑，詢問其是否在店裡後，證人陳富
      傑始與被告相約在OK便利商店，與證人陳富傑上開證述之
      情節互核一致；而被告取得第一級毒品海洛因後，旋即交
      付予證人陳富傑乙情，業據證人陳富傑於本院審理時證述
      在卷（見本院卷第87頁反），堪認被告係於詢問證人陳富
      傑是否施用毒品後，始受證人陳富傑之託，代為購買第一
      級毒品海洛因，其上開行為，自屬幫助證人陳富傑施用第
      一級毒品無訛。此外，本件並無積極證據足證被告有先行
      自證人陳富傑所交付價金中抽成之情事，亦無積極證據可
      佐被告於取得毒品後，有將取得之第一級毒品海洛因減料
      或分裝後再予交付之情，更無從證明被告事前或事後有自
      藥頭處獲得任何利益，是本院依現存卷證資料，無法獲致
      被告於上開交付毒品過程中，確有營利之主觀意圖，難認
      被告確有販賣第一級毒品海洛因予證人陳富傑，無從遽為
      被告不利之認定，是公訴意旨認被告此部分犯行係犯毒品
      危害防制條例第4 條第1 項之販賣第一級毒品罪嫌，容有
      未洽，當予指明。
（四）事實欄一（五）、（六）、（七）所示之犯行部分
   1. 被告以門號為0000000000號行動電話作為聯絡電話，於10
      0 年4 月8 日、4 月12日及4 月13日，在彰化縣社頭鄉石
      坑1 巷7 之12號，分別販賣值為1,000 元之第一級毒品海
      洛因1 包予證人陳耀成、陳天仁，並收取價金1,000 元；
      販賣值為1,000 元之第一級毒品海洛因1 包予證人陳耀成
      ，並收取價金500 元；販賣值為1,000 元之第一級毒品海
      洛因1 包予證人陳耀成，事後並收取價金1,000 元等情，
      業據證人陳耀成於偵查及本院審理時均證稱：伊總共跟被
      告購買過3 次海洛因，100 年4 月8 日上午，伊與被告通
      話中提到要「借一千」，就是要跟被告購買1,000 元之海
      洛因，當天因為伊要載小孩上課，就由伊哥哥陳天仁向被
      告拿海洛因，海洛因是伊與陳天仁一同施用的；又100 年
      4 月12日下午，伊要跟被告購買1,000 元之海洛因，但身
      上只有500 元，就跟被告說其餘需賒欠，被告有到伊住處
      交付值1,000 元之海洛因給伊，伊則給付500 元給被告，
      但伊要施用時，發現量很少，有打電話向被告抱怨，故未
      再給付所積欠之500 元予被告；另100 年4 月13日伊也有
      跟被告購買海洛因，通話中伊所指「借一張」就是要跟他
      買1, 000元海洛因，當日下午1 點多，被告有到伊住處交
      付海洛因給伊，並同意讓伊賒欠1,000 元，伊在當天晚上
      或隔天就將所欠款項歸還予被告等語（見100 年度偵字第
      6409號偵卷二第104 頁反至第105 頁反、本院卷第122 頁
      反至第123 頁、第125 頁），與證人陳天仁於偵查及本院
      審理時均證述：100 年4 月8 日伊有向被告購買海洛因，
      因陳耀成當天要載女兒去上課，所以由伊與被告負責交易
      ，被告於當日上午7 點30分左右，至伊住處交付毒品海洛
      因1 包給伊，伊則支付1,000 元給被告，陳耀成回來後，
      伊就與陳耀成一同施用該海洛因等語（見100 年度偵字第
      6409號偵卷二第74頁、本院卷第126 頁反至第127 頁）互
      核一致。復與卷附被告（下稱A ，即0000000000號行動電
      話持有者）與證人陳耀成（下稱B ，即0000000000號行動
      電話持有者）之通訊監察譯文資料：（1 ）100 年4 月8
      日7 時15分42秒：「B ：ㄟ你現在可以幫我借一千嗎？A
      ：哈啊！B ：現在。A ：不知道，要問看看。B ：你問一
      下，我晚一點如果有，再交代我哥拿給你。A ：好。B ：
      好，我等一下馬上打給你。A ：嘿！等一下啊！B ：好，
      我現在載小孩讀書，回頭再打電話給你。A ：好啦！B ：
      好」，及（1 ）100 年4 月12日14時00分48秒：「B ：你
      在哪裡？A ：員林啊！怎樣？B ：我身上剩下五百元而已
      ，先欠一半，一半先給你。A ：哈啊！B ：聽到嗎？A ：
      好啊！B ：好喔！我過去喔！A ：好」；（2 ）100 年4
      月12日14時22分28秒：「A ：怎樣？B ：那不會太離譜？
      A ：哈啊！B ：太離譜。A ：怎樣？B ：這樣塞牙縫都不
      夠。A ：哈啊！B ：這樣怎麼夠塞牙縫？A ：我哪有辦法
      ，它就這樣。B ：幹你娘，亂搞一族。A ：我沒辦法。B
      ：你也反應一下。A ：反應怎樣，跟他說一下。B ：這樣
      太離譜。A ：好啦！B ：好」，及（1 ）100 年4 月13日
      8 時38分32秒：「A ：喂！B ：你在睡喔！A ：嗯！B ：
      我怎晚工作，都沒睡，你睡什麼？A ：幹！B ：幹你婆啊
      ！快一點。A ：還沒啦！B ：要到幾點？A ：10點。B ：
      10點我睡著了。B ：要叫他用有『味道一點』，昨天那能
      交代嗎？A ：哼嗯！」；（2 ）100 年4 月13日12 時01
      分05秒：「A ：喂！B ：你跑到哪裡？B ：雞巴勒！先再
      借一張阿！晚一點再給你。A ：嘿耶！B ：嘿耶！雞巴哩
      ！那無法止咳，幹你婆啊！A ：再來啊！B ：趕快一點啦
      ！A ：好啦！」等語情節俱相符（見100 年度偵字第6409
      號偵卷一第153 頁、第168 頁至第170 頁）；而上開通訊
      監察譯文均係被告與證人陳耀成之對話內容，復為被告所
      不否認（見本院卷第133 頁至第133 頁反）。再佐以證人
      陳耀成、陳天仁與被告平日並無恩怨乙情，業據被告自承
      在卷（見本院卷第133 頁反），亦經證人陳耀成、陳天仁
      於偵查中證述屬實（見100 年度偵字第6409號偵卷二第74
      頁、第105 頁反），且販賣毒品係重罪，乃眾所周知之事
      ，證人陳耀成、陳天仁亦應明知於此，當無無端杜撰上情
      入被告於此重罪之理？而渠2 人於偵查、審判中均經具結
      ，明知若未據實陳述，將會受偽證罪之處罰後，就其向被
      告購買海洛因之經過、金額、地點仍為相同之證述，當不
      致甘冒偽證罪責而虛構上開情節以誣陷被告令入囹圄之虞
      ，是被告確有於100 年4 月8 日，以前揭行動電話作為販
      賣毒品之工具，販賣第一級毒品海洛因1,000 元予證人陳
      耀成、陳天仁，另於100 年4 月12日、4 月13日販賣第一
      級毒品海洛因1,000 元各1 次予證人陳耀成等情，應屬非
      虛。
   2. 被告於本院審理時雖辯稱：100 年4 月8 日、4 月12日及
      4 月13日伊都沒有跟證人陳耀成或陳天仁見面，且100 年
      4 月8 日之通話內容是證人陳耀成要向伊借1,000 元，伊
      沒有跟證人陳耀成、陳天仁作毒品交易云云（見本院卷第
      133 頁至第133 頁反）。惟證人陳耀成、陳天仁於偵查及
      本院審理時均明確證稱渠等有於100 年4 月8 日與被告相
      約在渠等住處，購買海洛因1 包，證人陳耀成有於100 年
      4 月12日、4 月13日向被告購買海洛因各1 次乙情，業如
      上述；而觀諸被告與證人陳耀成上開100 年4 月8 日7 時
      15分42秒之通訊監察譯文：「你現在可以幫我借一千嗎？
      」等語（見100 年度偵字第6409號偵卷一第153 頁），及
      被告與證人陳耀成上開100 年4 月12日14時00分48秒之通
      訊監察譯文：「我身上剩下五百元而已，先欠一半，一半
      先給你」等語（見100 年度偵字第6409號偵卷一第168 頁
      ）、被告與證人陳耀成上開100 年4 月13日12時01分05秒
      之通訊監察譯文：「先再借一張啊。」等語（見100 年度
      偵字第6409號偵卷一第170 頁），其中所謂「借一千」是
      指要拿1,000 元海洛因，「身上剩下500 元而已，先欠一
      半，一半先給你」是指要買1000元海洛因，但只有500 元
      、「借一張」就是要買1,000 元的海洛因乙情，業據證人
      陳耀成於本院審理時證述在卷（見本院卷第125 頁至第12
      5 頁反），則果如被告所言，證人陳耀成係為向他借款1,
      000 元，渠2 人於通話內容中，何以未能明確陳明，而須
      隱晦其詞，況證人陳耀成於通話內容中提及「你問一下，
      我晚一點如果有，再交代我哥拿給你」等語（見100 年度
      偵字第6409號偵卷一第153 頁），是倘真係為借款，證人
      陳耀成究需交代陳天成拿何物給被告？再細繹上開100 年
      4 月8 日、4 月12日及4 月13日被告與證人陳耀成之通訊
      監察譯文，均係由證人陳耀成撥打被告上開行動電話告以
      欲購買毒品，被告並於通話中與證人陳耀成相約交易金額
      、地點，是果雙方於約定之時間、地點未能相遇，衡情當
      會另以電話聯繫瞭解緣由，或由一方主動告知無法見面或
      拒絕見面為是；而觀諸上開100 年4 月12日14時22分28秒
      被告與證人陳耀成之通訊監察譯文：「這樣塞牙縫都不夠
      」等語（見100 年偵字第6409號偵卷一第168 頁），及10
      0 年4 月13日8 時38分32秒之通訊監察譯文：「要叫他用
      有味道一點，昨天那能交代嗎？」等語（見100 年度偵字
      第6409號偵卷一第169 頁），益徵被告確有於100 年4 月
      12日與證人陳耀成見面，否則證人陳耀成於通話中反應所
      交付之物無法塞牙縫、要用有味道一點乙情，被告焉有未
      為疑惑或質疑之理？足見被告上開所辯與客觀之通訊監察
      譯文、通聯紀錄不符，亦與常情相悖，自無可採。職是，
      被告確有以前揭行動電話作為販賣毒品之工具，分別於10
      0 年4 月8 日販賣第一級毒品海洛因1 次予證人陳耀成、
      陳天仁、於100 年4 月12日、4 月13日各販賣第一級毒品
      海洛因1 次予證人陳耀成無訛，被告上開所辯，顯係事後
      卸責之詞，殊無可採。
（五）邇來政府為杜絕毒品氾濫，毒害人民甚深，再三宣導教民
      眾遠離毒品、媒體之報導既深且廣，對於毒品之禁絕，應
      為民眾所熟悉。又政府對於查緝施用、轉讓及販賣毒品無
      不嚴格執行，且販賣第一級毒品、第二級毒品罪更係重罪
      ，設若無利可圖，衡情一般持有毒品者，當不致輕易將持
      有毒品交付他人。況第一級毒品海洛因、第二級毒品甲基
      安非他命價格不貲、物稀價昂，且販賣毒品係違法行為，
      非可公然為之，亦無公定之價格，不論任何包裝，均可任
      意分裝增減分量，每次買賣價量，亦可能隨時依雙方間之
      關係深淺、資力、需求量及對行情之認知、來源是否充裕
      、查緝是否嚴緊，購買者被查獲時供述購買對象之可能性
      風險之評估等，因而異其標準，並隨時機動調整，非可一
      概而論，是販賣之利得，除經坦承犯行或價量俱臻明確外
      ，委難查得實情，販賣之人從價差或量差中牟利方式雖異
      ，其意圖營利之非法販賣行為則一，茍無任何利益可圖，
      被告實無甘冒風險，在與證人盧智川、楊禮銘、陳耀成、
      陳天仁並非至親之下，將毒品無償交付。從而，被告就事
      實欄一（一）至（三）、（五）至（七）部分應有欲從中
      賺取差額利潤以牟利之意圖，應堪認定。
（六）綜上所述，被告所涉上開犯行，均事證明確，所辯核均屬
      事後卸責之詞，不足採信，其犯行均堪認定，應俱予依法
      論科。
三、按無償受他人委託，代為購買毒品交付委託人，以便利、助
    益委託人使用者，為幫助施用，其行為人於購入毒品之初，
    即係為委託人而持有該毒品，並非購入後始另行起意，交付
    而移轉毒品之所有權予委託人；另轉讓毒品或禁藥，則係指
    原未受他人委託而基於為自己之意思購買後，始起意將其所
    有之毒品，以移轉所有權之意思交付他人之情形。二者固有
    區別，然必非出於營利之意圖，否則，即屬販賣行為（最高
    法院96年度臺上字第5139號、98年度臺上字第7357號判決要
    旨參照）。是核被告就事實欄一（一）、（二）所為，均係
    犯毒品危害防制條例第4 條第1 項販賣第一級毒品罪及同條
    例第4 條第2 項販賣第二級毒品罪；就事實欄一（三）所為
    ，係犯毒品危害防制條例第4 條第2 項販賣第二級毒品罪；
    就事實欄一（四）所為，係犯刑法第30條第1 項、毒品危害
    防制條例第10條第1 項幫助施用第一級毒品罪；就事實欄一
    （五）至（七）所為，均係犯毒品危害防制條例第4 條第1
    項販賣第一級毒品罪。公訴意旨認被告就事實欄一（四）所
    為，係犯毒品危害防制條例第4 條第1 項之販賣第一級毒品
    罪，惟被告係基於幫助意思代證人陳富傑購買毒品，以幫助
    其施用第一級毒品海洛因，業如上開理由貳二（三）所述，
    此部分檢察官所引用之法條容有未洽，惟因二者基本社會事
    實同一，爰依法變更起訴法條。又被告各次持有第一級毒品
    海洛因、第二級毒品甲基安非他命之低度行為，均各為其販
    賣第一級毒品海洛因、第二級毒品甲基安非他命或幫助施用
    第一級毒品海洛因之高度行為所吸收，均不另論罪。被告就
    事實欄一（一）、（二）所示犯行，均係以一行為同時觸犯
    毒品危害防制條例第4 條第1 項販賣第一級毒品罪及同條例
    第4 條第2 項販賣第二級毒品罪，皆為想像競合犯，應分別
    從一重之販賣第一級毒品罪處斷。復被告上開5 次販賣第一
    級毒品罪、1 次販賣第二級毒品罪及1 次幫助施用第一級毒
    品罪，犯意各別，行為互殊，應予分論併罰。另被告就事實
    欄一（四）所示犯行，係幫助證人陳富傑實行施用第一級毒
    品犯罪之行為，為幫助犯，爰依刑法第30條第2 項規定，減
    輕其刑。再被告藉販賣第一級毒品海洛因圖利，所為罪質及
    惡性固非輕微，然販賣第一級毒品罪法定本刑為死刑或無期
    徒刑之罪，刑責甚重，被告販賣第一級毒品之實際利得不高
    ，交易金額僅為500 元至1,000 元不等，且其非販賣毒品之
    上游大盤，與其他販毒集團，大量大規模販毒給不特定之多
    數人施用，牟得龐大厚利等情形相較，被告之行為危害社會
    程度顯有差異，而屬輕微，故本件被告就事實欄一（一）、
    （二）、（五）至（七）所示之販賣第一級毒品犯行如逕予
    宣告最低本刑無期徒刑，顯屬過重，失之過苛，情輕法重，
    且無從依其販毒情節輕重施以不同程度之懲處，未免失其立
    法之本旨，核本件犯罪情狀，尚堪憫恕，爰就事實欄一（一
    ）、（二）、（五）至（七）所示5 次販賣第一級毒品犯行
    部分，俱依刑法第59條規定酌予減輕其刑。爰審酌被告正值
    壯年，不思以正途取財，明知海洛因、甲基安非他命經公告
    列為第一級毒品、第二級毒品，竟仍販賣海洛因、甲基安非
    他命供人施用以牟利，並無償受他人之託，代為購買毒品，
    戕害他人人身至深且鉅，危害社會風氣，助長毒品氾濫，足
    以衍生其他犯罪，危害我國社會治安，並於犯後飾詞狡辯，
    毫無悔意，犯後態度非佳，惟念及被告販賣之毒品數量非鉅
    ，獲利非豐，犯罪所生危害仍屬輕微，及其犯罪動機、手段
    等一切情狀，分別量處如主文所示之刑，並定其應執行之刑
    。至檢察官於本院審理時，雖就被告具體求刑無期徒刑，惟
    本院認以量處如主文所示之刑為適當，檢察官之求刑，核屬
    過重，附此敘明。
四、門號為0000000000號行動電話1 支（含SIM 卡1 枚），為被
    告所有，業據其於本院調查程序時供陳在卷（見本院卷一第
    17頁），係供其聯絡本案事實欄一（一）至（三）、（五）
    至（七）所示販賣第一級毒品、第二級毒品所用，雖未扣案
    ，惟無積極證據證明業已滅失，應分別於被告所犯如事實欄
    （一）至（三）、（五）至（七）所示各該罪刑項下，依毒
    品危害防制條例第19條第1 項之規定宣告沒收，如全部或一
    部不能沒收時，追徵其價額。又被告就事實欄一（一）至（
    三）、（五）至（七）所示販賣第一級毒品、第二級毒品取
    得之交易價金合計10,500元（分為1,000 元、1,000 元、6,
    000 元、1,000 元、500 元、1,000 元），雖未扣案，惟係
    被告販賣第一級毒品、第二級毒品所得之財物，應俱依毒品
    危害防制條例19條第1 項規定，於各該罪刑項下宣告沒收，
    如全部或一部不能沒收時，以其財產抵償之。至門號為0000
    000000號行動電話1 支（含SIM 卡1 枚），雖亦係供被告犯
    事實欄一（四）所示幫助施用第一級毒品罪所用之物，惟該
    行動電話既未扣案，且犯幫助施用第一級毒品之物復無追徵
    價額之規定，故為免日後執行之困難，爰不另為沒收之諭知
    ，併此敘明。
據上論斷，應依刑事訴訟法第299 條第1 項前段、第300 條，毒
品危害防制條例第4 條第1 項、第2 項、第10條第1 項、第19條
第1 項，刑法第11條、第30條、第55條、第59條、第51條第5 款
，判決如主文。
本案經檢察官黃顗雯到庭執行職務。
中    華    民    國  100     年    10    月    27    日
                  刑事第三庭    審判長法  官  洪志賢
                                      法  官  張鶴齡
                                      法  官  簡佩珺
以上正本證明與原本無異。
如不服本判決應於收受判決後10日內向本院提出上訴書狀，並應
敘述具體理由；其未敘述上訴理由者，應於上訴期間屆滿後20日
內向本院補提理由書(均須按他造當事人之人數附繕本)「切勿逕
送上級法院」。
中    華    民    國  100     年    10    月    27    日
                                      書記官  王惠嬌
附錄犯罪科刑法條：
毒品危害防制條例第4條
製造、運輸、販賣第一級毒品者，處死刑或無期徒刑；處無期徒
刑者，得併科新臺幣 2 千萬元以下罰金。
製造、運輸、販賣第二級毒品者，處無期徒刑或 7 年以上有期
徒刑，得併科新臺幣 1 千萬元以下罰金。
製造、運輸、販賣第三級毒品者，處 5 年以上有期徒刑，得併
科新臺幣 7 百萬元以下罰金。
製造、運輸、販賣第四級毒品者，處 3 年以上 10 年以下有期
徒刑，得併科新臺幣 3 百萬元以下罰金。
製造、運輸、販賣專供製造或施用毒品之器具者，處 1 年以上
7 年以下有期徒刑，得併科新臺幣 1 百萬元以下罰金。
前五項之未遂犯罰之。
毒品危害防制條例第10條
施用第一級毒品者，處 6 月以上 5 年以下有期徒刑。
施用第二級毒品者，處 3 年以下有期徒刑。
中華民國刑法第30條
（幫助犯及其處罰）
幫助他人實行犯罪行為者，為幫助犯。雖他人不知幫助之情者，
亦同。
幫助犯之處罰，得按正犯之刑減輕之。
 附  表
┌──┬────┬────────────────────┬───┐
│編號│犯罪事實│主        文                            │相對人│
├──┼────┼────────────────────┼───┤
│ 1  │如事實欄│周稼富販賣第一級毒品，處有期徒刑拾伍年陸│盧智川│
│    │一（一）│月，未扣案之門號0000000000號行│      │
│    │所示之事│動電話壹支（含SIM 卡壹枚），沒收之，如全│      │
│    │實      │部或一部不能沒收時，追徵其價額；未扣案之│      │
│    │        │販賣第一級及第二級毒品所得新臺幣壹仟元沒│      │
│    │        │收，如全部或一部不能沒收時，以其財產抵償│      │
│    │        │之。                                    │      │
├──┼────┼────────────────────┼───┤
│ 2  │如事實欄│周稼富販賣第一級毒品，處有期徒刑拾伍年陸│盧智川│
│    │一（二）│月，未扣案之門號0000000000號行│      │
│    │所示之事│動電話壹支（含SIM 卡壹枚），沒收之，如全│      │
│    │實      │部或一部不能沒收時，追徵其價額；未扣案之│      │
│    │        │販賣第一級及第二級毒品所得新臺幣壹仟元沒│      │
│    │        │收，如全部或一部不能沒收時，以其財產抵償│      │
│    │        │之。                                    │      │
├──┼────┼────────────────────┼───┤
│ 3  │如事實欄│周稼富販賣第二級毒品，處有期徒刑柒年陸月│楊禮銘│
│    │一（三）│，未扣案之門號0000000000號行動│      │
│    │所示之事│電話壹支（含SIM卡壹枚），沒收之，如全部 │      │
│    │實      │或一部不能沒收時，追徵其價額；未扣案之販│      │
│    │        │賣第二級毒品所得新臺幣陸仟元沒收，如全部│      │
│    │        │或一部不能沒收時，以其財產抵償之。      │      │
├──┼────┼────────────────────┼───┤
│ 4  │如事實欄│周稼富幫助施用第一級毒品，處有期徒刑捌月│陳富傑│
│    │一（四）│。                                      │      │
│    │所示之事│                                        │      │
│    │實      │                                        │      │
├──┼────┼────────────────────┼───┤
│ 5  │如事實欄│周稼富販賣第一級毒品，處有期徒刑拾伍年陸│陳耀成│
│    │一（五）│月，未扣案之門號0000000000號行│陳天仁│
│    │所示之事│動電話壹支（含SIM 卡壹枚），沒收之，如全│      │
│    │實      │部或一部不能沒收時，追徵其價額；未扣案之│      │
│    │        │販賣第一級毒品所得新臺幣壹仟元沒收，如全│      │
│    │        │部或一部不能沒收時，以其財產抵償之。    │      │
├──┼────┼────────────────────┼───┤
│ 6  │如事實欄│周稼富販賣第一級毒品，處有期徒刑拾伍年陸│陳耀成│
│    │一（六）│月，未扣案之門號0000000000號行│      │
│    │所示之事│動電話壹支（含SIM 卡壹枚），沒收之，如全│      │
│    │實      │部或一部不能沒收時，追徵其價額；未扣案之│      │
│    │        │販賣第一級毒品所得新臺幣伍佰元沒收，如全│      │
│    │        │部或一部不能沒收時，以其財產抵償之。    │      │
├──┼────┼────────────────────┼───┤
│ 7  │如事實欄│周稼富販賣第一級毒品，處有期徒刑拾伍年陸│陳耀成│
│    │一（七）│月，未扣案之門號0000000000號行│      │
│    │所示之事│動電話壹支（含SIM 卡壹枚），沒收之，如全│      │
│    │實      │部或一部不能沒收時，追徵其價額；未扣案之│      │
│    │        │販賣第一級毒品所得新臺幣壹仟元沒收，如全│      │
│    │        │部或一部不能沒收時，以其財產抵償之。    │      │
└──┴────┴────────────────────┴───┘